臺灣高等法院臺中分院刑事裁定　
110年度抗字第1427號

抗  告  人  
即  受刑人  陳金柱



上列抗告人因聲請定應執行刑案件，不服臺灣臺中地方法院中華
民國110年11月15日裁定（110年度聲更一字第16號），提起抗告
，本院裁定如下：
    主  文
抗告駁回。
    理  由
一、抗告意旨略以：抗告人即受刑人陳金柱（下稱受刑人）如附
    表編號2所示3罪犯罪時間相近，且是戕害自身健康，所侵害
    之法益雖無可回復，然併合處罰時責任非難重複程度較高，
    而如附表編號1所示竊盜罪則係同日所犯。又依訴訟實務，
    分別起訴、分別判決確定之案件所定應執行刑，通常較單一
    判決所定應執行刑為重，對於被告之權益影響甚鉅；再考量
    刑法刪除連續犯規定改採一罪一罰後，為避免刑罰輕重失衡
    ，並調和定應執行刑輕重罪間之顯著差異，實應酌定較低之
    應執行刑，以鼓勵受刑人改過、儘早復歸社會。原裁定未考
    量上開情狀、未說明裁定之特殊原由，逕定本件應執行刑為
    有期徒刑1年8月，已達內部界限之上限，難認與受刑人所犯
    各罪所侵害之法益總值相當，且與內部界限之法律目的及刑
    法公平性相違，難認允當，爰提起抗告，請求撤銷原裁定，
    另給予較為適法公平之裁定等語。
二、按裁判確定前犯數罪者，併合處罰之。又數罪併罰，有二裁
    判以上者，依刑法第51條之規定，定其應執行之刑。且數罪
    併罰，宣告多數有期徒刑者，於各刑中之最長期以上，各刑
    合併之刑期以下，定其刑期，但不得逾30年，同法第50條第
    1項前段、第51條第5款、第53條規定甚明。再者，執行刑之
    量定，係事實審法院自由裁量之職權，倘其所酌定之執行刑
    ，並未違背刑法第51條各款或刑事訴訟法第370條第3項等所
    定之方法或範圍（即法律之外部性界限），亦無明顯違背公
    平、比例原則或整體法律秩序之理念（即法律之內部性界限
    ），即不得任意指為違法或不當。次按刑事訴訟法第370條
    第2項、第3項，已針對第二審上訴案件之定應執行之刑，明
    定有不利益變更禁止原則之適用，於分屬不同案件之數罪併
    罰有應更定執行刑者，本於同為定刑裁定應為相同處理之原
    則，法院於裁定定應執行之刑時，自仍應有不利益變更禁止
    原則法理之考量，亦即另定之執行刑，其裁量所定之刑期，
    不得較重於前定之執行刑加計後裁判宣告之刑之總和，否則
    即與法律秩序理念及法律目的之內部界限有違。
三、經查：
　㈠原裁定以受刑人因犯竊盜等案件，經法院先後判處如附表所
    示之刑，分別確定在案；檢察官聲請就附表所示之罪定其應
    執行之刑，其聲請為正當，復審酌如附表所示各罪之犯罪類
    型、犯罪時間、侵害法益及各罪依其犯罪情節所量定之刑等
    情狀，為整體非難評價，於法律拘束之外部及內部性界限內
    ，依限制加重原則，定其應執行刑有期徒刑1年8月，併諭知
    如易科罰金，以新臺幣1千元折算1日為其折算標準等情。經
    核並未違背刑法第51條各款或刑事訴訟法第370條第3項等所
    定之方法或範圍，亦無明顯違背公平、比例原則或整體法律
    秩序之理念。
　㈡受刑人雖以上情提起抗告。惟原裁定業敘明已考量各罪犯罪
    類型、犯罪時間、侵害之法益及各罪依其犯罪情節所量定之
    刑等各項因素，對全體犯罪為整體之非難評價，暨附表各罪
    定應執行刑之外部界限（即各宣告刑中刑期最長之有期徒刑
    6月以上，各刑合併之刑期有期徒刑2年5月以下），及不利
    益變更禁止原則之內部界限（附表編號1曾經定應執行刑有
    期徒刑7月確定，編號2曾經定應執行刑有期徒刑10月確定）
    ，定其應執行刑為有期徒刑1年8月。原裁定所定應執行刑，
    顯已適用「限制加重原則」之量刑原理，給予受刑人適度之
    刑罰折扣，降幅比例亦已反應責任遞減原則，適度呈現受刑
    人應負之責任，與其各罪應負之責任，並無明顯過重而違反
    比例原則或公平正義或整體法律秩序之情形。是抗告意旨指
    摘原裁定對量刑因素思慮未周、未說明裁定之特殊原由等語
    ，難認有據。又附表編號1所示同日所犯竊盜罪2罪、編號2
    於3個月內所犯施用毒品3罪，分別係適用單一審理程序而由
    同一判決宣告數罪，並無以數判決分別宣告情形，況受刑人
    是否因分次移送、分次起訴、法院分別宣告數罪等情，並非
    定應執行刑案件所應審酌之事項（最高法院106年度台抗字
    第598號裁定意旨參照），是抗告意旨此部分所指，亦非有
    據。綜上所述，受刑人抗告意旨顯係對於法院定執行刑裁量
    權之適法行使，任意指摘，非可採取，其抗告為無理由，應
    予駁回。
四、據上論斷，應依刑事訴訟法第412條規定，裁定如主文。
中　　華　　民　　國　　110 　年　　12　　月　　14　　日
            刑事第四庭    審判長法　官  蔡  名  曜
　　　　　　　　　　　　        法　官  林  宜  民
　　　　　　　　　　　　　      法　官  邱  鼎  文
以上正本證明與原本無異。
不得再抗告。
                                書記官  陳  宜  屏
　　　　　　　　　　　　　　　　
中　　華　　民　　國　　110 　年　　12　　月　　14　　日
附表：受刑人陳金柱定應執行之刑案件一覽表
編號  1 2 3 罪名  竊盜 毒品危害防制條例 竊盜 宣告刑  有期徒刑3月 有期徒刑6月 有期徒刑5月 有期徒刑6月 有期徒刑4月 有期徒刑5月 犯罪日期  108.02.17 107.10.16 108.01.24 108.02.15 108.10.05 偵查(自訴)機關 年度案號  屏東地檢108年度偵字第1878、2261號 屏東地檢108年度毒偵字第407、892、928號 臺中地檢109年度偵字第3962號  最後 事實審 法院 屏東地院 高雄高分院 臺中地院  案號 108年度簡字第1535號 108年度上訴字第1141號 109年度中簡字第2162號  判決 日期 108.08.29 108.12.17 109.11.27  確定 判決 法院 屏東地院 高雄高分院 臺中地院  案號 108年度簡字第1535號 108年度上訴字第1141號 109年度中簡字第2162號  判決 確定日期 108.10.26 108.12.17 110.01.05 是否為得易科 罰金之案件  是 是 是 備註  編號1前經屏東地院108年度簡字第1535號判決定應執行刑有期徒刑7月 編號2前經高雄高分院108年度上訴字第1141號判決定應執行刑有期徒刑10月